【裁判字號】    96,易,3936
【裁判日期】    980317
【裁判案由】    詐欺
【裁判全文】
臺灣高雄地方法院刑事判決              96年度易字第3936號
公  訴  人  臺灣高雄地方法院檢察署檢察官
被      告  己○○
被      告  巳○○
被      告  Ｉ○○
選任辯護人  焦文城律師
            施秉慧律師
被      告  午○○
被      告  Ｍ○○
被      告  申○○
被      告  酉○○
被      告  壬○○
上列被告因詐欺案件，經檢察官提起公訴（96年度偵字第13500
號、第15001號），本院判決如下：
    主  文
己○○共同犯詐欺取財罪，共八罪，均累犯，各處有期徒刑肆月
，各減為有期徒刑貳月，扣案如附表二所示之物均沒收；又共同
犯詐欺取財罪，共十六罪，均累犯，各處有期徒刑肆月，扣案如
附表二所示之物均沒收；又共同犯詐欺取財未遂罪，共九罪，均
累犯，各處有期徒刑參月，扣案如附表二所示之物均沒收。應執
行有期徒刑柒年，扣案如附表二所示之物均沒收。
巳○○共同犯詐欺取財罪，共八罪，均累犯，各處有期徒刑肆月
，各減為有期徒刑貳月，扣案如附表二所示之物均沒收；又共同
犯詐欺取財罪，共十六罪，均累犯，各處有期徒刑肆月，扣案如
附表二所示之物均沒收；又共同犯詐欺取財未遂罪，共九罪，均
累犯，各處有期徒刑參月，扣案如附表二所示之物均沒收。應執
行有期徒刑柒年，扣案如附表二所示之物均沒收。
Ｉ○○共同犯詐欺取財罪，共八罪，各處有期徒刑參月，各減為
有期徒刑壹月拾伍日，扣案如附表二所示之物均沒收；又共同犯
詐欺取財罪，共十六罪，各處有期徒刑參月，扣案如附表二所示
之物均沒收；又共同犯詐欺取財未遂罪，共九罪，各處有期徒刑
貳月，扣案如附表二所示之物均沒收。應執行有期徒刑肆年拾月
，扣案如附表二所示之物均沒收。
午○○共同犯詐欺取財罪，共十罪，均累犯，各處有期徒刑肆月
，扣案如附表二所示之物均沒收；又共同犯詐欺取財未遂罪，共
八罪，均累犯，各處有期徒刑參月，扣案如附表二所示之物均沒
收。應執行有期徒刑參年捌月，扣案如附表二所示之物均沒收。
Ｍ○○共同犯詐欺取財罪，共八罪，各處有期徒刑參月，各減為
有期徒刑壹月拾伍日，扣案如附表二所示之物均沒收；又共同犯
詐欺取財罪，共十六罪，各處有期徒刑參月，扣案如附表二所示
之物均沒收；又共同犯詐欺取財未遂罪，共九罪，各處有期徒刑
貳月，扣案如附表二所示之物均沒收。應執行有期徒刑肆年拾月
，扣案如附表二所示之物均沒收。
申○○共同犯詐欺取財罪，共三罪，各處有期徒刑參月，各減為
有期徒刑壹月拾伍日，扣案如附表二所示之物均沒收；又共同犯
詐欺取財罪，共十六罪，各處有期徒刑參月，扣案如附表二所示
之物均沒收；又共同犯詐欺取財未遂罪，共九罪，各處有期徒刑
貳月，扣案如附表二所示之物均沒收。應執行有期徒刑肆年貳月
，扣案如附表二所示之物均沒收。
酉○○共同犯詐欺取財罪，共十六罪，各處有期徒刑參月，扣案
如附表二所示之物均沒收；又共同犯詐欺取財未遂罪，共九罪，
各處有期徒刑貳月，扣案如附表二所示之物均沒收。應執行有期
徒刑參年拾月，扣案如附表二所示之物均沒收。
壬○○共同犯詐欺取財罪，共八罪，各處有期徒刑參月，各減為
有期徒刑壹月拾伍日，扣案如附表二所示之物均沒收；又共同犯
詐欺取財罪，共十六罪，各處有期徒刑參月，扣案如附表二所示
之物均沒收；又共同犯詐欺取財未遂罪，共九罪，各處有期徒刑
貳月，扣案如附表二所示之物均沒收。應執行有期徒刑肆年拾月
，扣案如附表二所示之物均沒收。
    事  實
一、己○○曾因傷害案件，經本院判處有期徒刑3 月確定，又因
    搶奪、竊盜及槍砲彈藥刀械管制條例案件，經本院分別判處
    有期徒刑7 月、10月及1 年4 月，應執行有期徒刑2 年6 月
    確定，於民國95年8 月14日縮刑期滿執行完畢；巳○○曾因
    妨害家庭、強制性交等案件，經臺灣高等法院臺南分院各判
    處3 年2 月及3 年，應執行有期徒刑6 年確定，於95年2 月
    9 日縮刑期滿執行完畢；午○○曾因殺人未遂案件，經臺灣
    臺東地方法院判處有期徒刑4 年確定，於95年8 月14日縮刑
    期滿執行完畢。Ｅ○○（現正通緝中）、Ｆ○○（已死亡，
    另為不受理判決）分別係址設高雄市苓雅區○○○路47號「
    億興有限公司」（下簡稱億興公司）之負責人及副總經理，
    己○○、巳○○、午○○（96年5 月2 日後加入）、Ｉ○○
    、Ｍ○○、申○○（96年4 月13日後加入）及酉○○（96年
    4 月24日後加入）等人係億興公司之員工，壬○○係「高新
    通訊股份有限公司」之負責人，渠等共同基於意圖為自己不
    法所有之犯意聯絡，於96年4 月間起，由Ｅ○○、Ｆ○○在
    自由時報分類廣告及一般廣告宣傳單上，刊登億興公司徵才
    廣告，佯稱億興公司徵用「外務司機」、「管理員」、「粗
    工」及「臨時工」等徵才廣告，致附表一所示之人因陷於錯
    誤，於附表一所示之時間，前往億興公司應徵，並由巳○○
    、午○○、申○○、Ｍ○○、酉○○、Ｉ○○負責擔任面試
    應徵工作之人，Ｉ○○並擔任會計工作，壬○○則負責收購
    手機。渠等利用附表所示之人因求職心切，對附表一所示之
    人稱若申辦行動電話，翌日即可至公司上班等語，致附表一
    編號1 至24所示之人陷於錯誤，跟隨巳○○等人前往高雄市
    三民區○○路534 號遠傳電信股份公司（下稱遠傳電信）之
    門市，填寫行動電話申請書，向不知情之遠傳電信門市服務
    人員申辦手機搭配門號，並需負擔每月費率新臺幣（下同）
    555 元或990 元不等，期約2 年。俟附表一編號1 至24所示
    之人辦妥後，巳○○等人隨即將搭配之高價手機取走，而將
    之變賣予壬○○所經營之「高新通訊股份有限公司」，使被
    害人無法取得所申辦之手機，及必需負擔上開通話費用，致
    生損害於附表一編號1 至24所示之人。至附表一編號25至33
    所示之人，因察覺有異，而未同意配合辦理手機，巳○○等
    人始未得逞。嗣經警於96年5 月4 日14時40分許，在億興公
    司處，得巳○○等人同意實施搜索，並扣得錄取人資料2 本
    、員工名冊1 張、營業帳冊、教戰手冊各1 本、辦理電信手
    機費表2 張、自由時報廣告費收據3 份及估價單1 本等物，
    始悉上情。
二、案經亥○○、戊○○、宇○○、寅○○、Ｇ○○、Ｐ○○、
    丙○○、黃○○、卯○○、Ｎ○○、Ｈ○○、辰○○、Ｊ○○、未○○、宙○○、Ｃ○○、戌○○、甲○○、地○○、
    天○○、辛○○、乙○○、癸○○、Ａ○○、Ｂ○○、Ｋ○○、Ｌ○○及玄○○等人訴由高雄市政府警察局苓雅分局報
    告臺灣高雄地方法院檢察署檢察官偵查起訴。
    理  由
一、按被告以外之人於審判外之言詞或書面陳述，除法律有規定
    者外，不得作為證據；又被告以外之人於審判外之陳述，雖
    不符刑事訴訟法第159 條之1 至第159 條之4 之規定，而經
    當事人於審判程序同意作為證據，法院審酌該言詞陳述或書
    面陳述作成時之情況，認為適當者，亦得為證據；當事人、
    代理人或辯護人於法院調查證據時，知有第159 條第1 項不
    得為證據之情形，而未於言詞辯論終結前聲明異議者，視為
    有前項之同意。刑事訴訟法第159 條第1 項、第159 條之5
    分別定有明文。經查，本判決所引用之各項證據資料，其屬
    於被告以外之人於審判外之言詞、書面陳述者，均據本院於
    調查證據程序逐一提示並告以要旨，檢察官、被告、辯護人
    均知該等證據為被告以外之人之審判外陳述，均未於言詞辯
    論終結前聲明異議，本院審酌上開證據作成時之情況，亦無
    不當取供等情形，認為以之作為本案之證據亦屬適當，依刑
    事訴訟法第159 條之5 規定，應有證據能力。
二、訊據被告巳○○等人故皆坦承有上揭面試前來應徵之被害人
    ，及帶渠等去辦理手機，並由被告壬○○收購手機之情形，
    惟均矢口否認有何上揭犯行，被告己○○、午○○、申○○
    、Ｍ○○辯稱：伊只是單純在那邊工作擔任面試員，老闆要
    求渠等帶被害人去辦手機，後來辦回來之手機也都交給Ｅ○○或Ｆ○○，渠等皆無取得任何利益。且渠等進公司時也都
    有辦手機，亦算是被害人云云；被告巳○○辯稱：來應徵之
    被害人有幾位確實有到公司工作，但他們只作1 、2 天就說
    太辛苦而不做。伊只是公司員工，係Ｅ○○要伊帶新進人員
    去辦理手機，因公司有幫被害人付3,000 元辦理手機，所以
    被害人要取回手機，就應先還公司3,000 元云云；被告Ｉ○○辯稱：伊係在公司擔任會計，及處理行政助理之工作，並
    無負責面試應徵之被害人。剛開始伊僅拿履歷表給來應徵之
    人填寫，老闆並沒有要求我帶被害人去辦手機。後來Ｅ○○
    要求我帶應徵之人去辦手機，但這與我工作之項目不合，所
    以伊有向巳○○表示不太想做了云云：被告酉○○辯稱：當
    時伊去公司應徵司機，Ｅ○○要伊去作面試人員，其中1 、
    2 個應徵者確實有去工作，伊後來覺得怪怪的，但是就被抓
    了云云；被告壬○○則辯稱：伊雖有以每支5,000 元至
    5,500 元之價格收購億興公司員工所辦之手機，但並不是每
    次都賣給伊。伊有問辦手機之人，因為他們現在沒錢，所以
    必須等到領到工資後，才會回公司把手機拿回來。如果他們
    沒有回公司拿回手機，公司才會把手機拿來賣伊。伊陪被害
    人去辦手機，係因億興公司人手不足，拜託伊幫忙云云。經
    查：
  (一)上揭被害人遭被告等人詐欺之事實，業據證人即被害人亥○○、戊○○、宇○○、寅○○、Ｇ○○、Ｐ○○、丙○○、
    黃○○、卯○○、Ｎ○○、Ｈ○○、辰○○、Ｊ○○、未○○、宙○○、Ｃ○○、戌○○、甲○○、地○○、天○○、
    辛○○、乙○○、癸○○、Ａ○○、Ｂ○○、Ｋ○○、Ｌ○○、玄○○、Ｄ○○、丑○○、丁○○、庚○○、子○○、
    黃亭偉等人於警詢中證述明確，且就被告等人分工之方式為
    由被告巳○○、午○○、申○○、Ｍ○○、酉○○、Ｉ○○
    負責擔任面試應徵工作之人，被告Ｉ○○並擔任會計工作，
    被告壬○○則負責收購手機，並以申辦手機方得應徵工作為
    由，致被害人跟隨被告巳○○等人前往申辦手機搭配門號，
    辦妥後，隨即由被告巳○○等人將搭配之高價手機取走，而
    將之變賣予被告壬○○，大多數被害人均未因此找到工作等
    情節，均有所相符。此外並有高雄市政府警察局搜索扣押筆
    錄及搜索扣押物品目錄表（共扣得錄取人資料2 本、員工名
    冊1 張、營業帳冊、教戰手冊各1 本、辦理電信手機費表2
    張、自由時報廣告費收據3 份及估價單1 本等物，見警一卷
    第59至63頁）、扣案證物照片11張（見警一卷第64至68頁）
    、高雄市政府營利事業登記證（億興科技有限公司於95年2
    月23日核准設立，負責人為Ｅ○○，見警二卷第29至30 頁
    ）、億興公司刊登之廣告2 則（見警一卷第49頁、警二卷第
    140 頁）、估價單1 紙（見警二卷第152 頁）、被害人亥○○、戊○○所填寫之行動電話申請書各1 份（見警一卷第50
    、56頁）、遠傳電信股份有限公司97年7 月22日、9 月18
    日、10月3 日函（見本院卷一第26頁、第60頁、第62至67
    頁）、臺灣大哥大股份有限公司97年1 月24日、2 月29日函
    共3 份、（見本院卷二第96至98頁、第115 至120 頁、第
    211 至215 頁）、和信電訊行動電話基本資料、服務契約（
    見本院卷二第145 至147 頁）、遠傳行動電話基本資料、服
    務申請書（見本院卷二第150 至154 頁），及被害人遠傳行
    動電話服務申請書共18份（見本院卷二第155 至20 7頁）附
    卷可稽，足證被告巳○○等人確實藉由被害人求職心切之心
    理，佯以工作所需為由，要求被害人申辦行動電話門號，並
    將搭配之手機收回，再由被告壬○○收購，以此得利。
  (二)被告等人雖以前詞置辯，惟據證人即被害人Ｊ○○於審判中
    具結證稱：伊應徵粗工工作時由巳○○面試，巳○○有提及
    因做粗工距離很遠，時間又長，需要用手機聯絡，遂帶伊去
    辦手機。辦好後，巳○○說新手機在工地容易髒，所以就把
    新手機拿走，後來伊用3,000 元去公司把新手機拿回來。辦
    手機與伊去做粗工並無關連，因伊本來就有手機在使用等語
    ；及證人即被害人丑○○於審判中具結證稱：伊至億興公司
    應徵大夜班司機，當時巳○○、Ｉ○○在櫃臺拿資料給伊填
    寫。巳○○說因工作聯絡所需，必須去辦手機，且如要來工
    作，無論自己有無手機門號，一律要辦新手機等語明確，被
    告等人告知被害人工作需要用手機聯絡，則被害人若已有行
    動電話使用，應即可與公司聯絡，無需再另行辦理手機門號
    。然被告等人要求被害人無論是否已有行動電話使用，皆須
    再辦理1 支新手機，方得至公司上班，顯然與工作聯絡所需
    之目的矛盾。再者，被告等人於面試後即帶被害人去辦理手
    機，且不僅係申辦門號，更強制搭配手機申請，若該手機確
    實係欲申辦給被害人使用，則新手機是否會弄髒，與被告等
    人何關？被告等人又何以需先代墊保證金，並將申辦之新手
    機取走再由被告壬○○收購？且被告巳○○等人雖於帶同被
    害人辦理手機時，先為被害人代墊3,000 元之費用，惟渠等
    係以每支5,000 元至5,500 元不等之價格轉賣予被告壬○○
    ，從中每支手機仍有2,000 元至2,500 元之利益可圖。是被
    告巳○○等人既明知申辦手機與被害人應徵之工作並無關連
    ，仍以應徵工作需辦理手機為由，要求被害人無論是否已有
    手機，仍須再辦理新手機，使被害人受有無法取得所申辦之
    手機，及必需負擔每月550 元或990 元不等之費率，為期2
    年之損害，可見被告等人要求被害人辦理新手機，顯非基於
    工作聯絡所需之用，而係基於利用被害人求職心切而詐騙被
    害人財物之故意。
  (三)被告巳○○、張國霖、己○○、午○○、申○○、Ｍ○○雖
    辯稱渠等亦有應公司要求申辦手機，且確實有應徵者因此找
    到工作；被告Ｉ○○辯稱並無面試前來應徵之被害人；被告
    壬○○則辯稱僅係幫忙億興公司辦理員工手機，惟被告巳○○、張國霖、己○○、午○○、申○○、Ｍ○○、Ｉ○○等
    人，就本件詐欺之分工模式已如前述，且均明白彼此負責之
    工作任務，對於以徵才廣告吸引被害人前來面試，並要求被
    害人辦理手機，再將手機交由被告壬○○收購等情亦皆清楚
    ，顯見渠等已有本件詐欺之犯意聯絡與行為分擔，自不因分
    工部分之不同，而影響渠等成立本件詐欺之共犯關係，又因
    本件被害人申辦手機與應徵之工作並無任何關連，則被告巳
    ○○等人是否也有應公司要求申辦手機，及是否確有被害人
    因此找到工作，均與本件詐欺之構成要件無關，自不因被告
    等人是否亦有申辦手機或被害人是否有找到工作，而阻其詐
    欺罪之成立。況且上揭證人即被害人等人之證述皆明確指訴
    被告巳○○、張國霖、己○○、午○○、申○○、Ｍ○○、
    Ｉ○○等人或為擔任面試者，或為帶被害人前去辦手機者，
    而證人宇○○、寅○○、卯○○、Ｎ○○、Ａ○○亦明確指
    訴係由被告Ｉ○○擔任其等之面試員。至被告壬○○為「高
    新通訊股份有限公司」之負責人，而一般通訊行皆可受理行
    動電話門號及手機之申辦，然被告壬○○並非係在其通訊行
    直接幫上開被害人申辦手機，反而係至億興公司陪同被害人
    去遠傳電信等其他門市辦理手機，再由被告壬○○向被告巳
    ○○等人收購上開被害人申辦之手機，所為顯違常理。且被
    告壬○○以低價收購被害人所申辦之全新高價手機，可從中
    賺取轉賣之價差，益徵被告壬○○與被告巳○○等人就本件
    詐欺有犯意聯絡與行為分擔。綜上所述，被告巳○○等人所
    辯顯皆係卸責之詞，並不足採信。從而，本件事證明確，渠
    等共犯詐欺之犯行洵堪認定，應依法論科。
三、核被告巳○○、己○○、Ｉ○○、Ｍ○○、壬○○對附表一
    編號1 至24之被害人所為，被告午○○對附表一編號15至24
    之被害人所為；被告申○○，對附表一編號6 至24之被害人
    所為；被告酉○○對附表一編號9 至24之被害人所為，均係
    犯刑法第339 條第1 項之詐欺取財既遂罪，至附表一編號25
    至33之被害人，因察覺有異，而未同意配合辦理手機，被告
    巳○○等人始未得逞，所為均係犯刑法第339 條第3 項、第
    1 項之詐欺取財未遂罪（被告午○○僅參與附表一編號26至
    33），渠等就上開各自所犯之罪間均有犯意之聯絡及行為之
    分擔，應依共同正犯論處。被告巳○○等人所犯上開各罪間
    ，犯意各別，行為互殊，應予分論併罰。又被告己○○、巳
    ○○、午○○前曾犯如事實欄所載之罪，此有臺灣高等法院
    被告前案紀錄表在卷可憑，其等於有期徒刑執行完畢後，5
    年內故意再犯本件有期徒刑以上之各罪，均為累犯，應各依
    刑法第47條第1 項規定加重其刑。又被告巳○○等人就附表
    一編號25至33（被告午○○就附表一編號26至33），因被害
    人並未因此申辦手機而受有損害，為未遂犯，爰依刑法第25
    條第2 項減輕其刑，被告己○○、巳○○、午○○部分並與
    上開加重事由，依法先加後減之。爰審酌被告巳○○等人均
    值青壯之年，竟不思以正當途徑賺取財物，竟基於一時貪欲
    ，利用被害人求職若渴之心態，佯稱需辦理手機方得應徵工
    作，並將被害人所申辦之手機收回變賣，從中獲取不法利益
    ，助長社會詐騙歪風之盛行，所為實屬不該，且犯後均矢口
    否認犯行，未與被害人和解，未見其等悔意，及被告巳○○
    等人犯罪之動機、目的、手段與造成之損害等一切情事，分
    別量處如主文所示之刑。又被告巳○○等人就附表一編號1
    至8 所為之犯罪時間，均在96年4 月24日以前，所犯之罪非
    屬中華民國九十六年罪犯減刑條例第3 條所定不得予以減刑
    之罪，均應減其宣告刑2 分之1 ，並分別依刑法第51條第5
    款定其應執行之刑，以示懲儆。至扣案錄取人資料2 本、員
    工名冊1 張、營業帳冊、教戰手冊各1 本、辦理電信手機費
    表2 張、自由時報廣告費收據3 份及估價單1 本，均為被告
    巳○○等人所有，供犯本件詐欺罪所用之物，應依刑法第38
    條第1 項第2 款規定，宣告沒收之。
據上論斷，應依刑事訴訟法第299 條第1 項前段，刑法第28條、
第25條第2 項、第339 條第1 項、第3 項，第47條第1 項、第51
條第5 款，第38條第1 項第2 款，刑法施行法第1 條之1 ，中華
民國96年罪犯減刑條例第2 條第1 項第3 款、第7 條，判決如主
文。
本案經檢察官Ｏ○○到庭執行職務。
中    華    民    國    98    年    3     月    17    日
                  刑事第五庭  審判長法  官  廖建瑜
                                    法  官  林永村
                                    法  官  林裕凱
以上正本證明與原本無異。
如不服本判決應於收受本判決後10日內向本院提出上訴書狀，並
應敘述具體理由，如未敘述上訴理由者，應於上訴期間屆滿後20
日內補提理由書狀於本院（均須按他造當事人之人數附繕本）「
切勿逕送上級法院」。
中    華    民    國    98    年    3     月    17    日
                                    書記官  黃靖媛
附錄本案論罪科刑法條全文：
刑法第339 條
意圖為自己或第三人不法之所有，以詐術使人將本人或第三人之
物交付者，處5 年以下有期徒刑、拘役或科或併科1 千元以下罰
金。
以前項方法得財產上不法之利益或使第三人得之者，亦同。
前二項之未遂犯罰之。
附表一：
   ┌──┬─────────┬───────────┐
   │編號│姓   名           │時            間      │
   ├──┼─────────┼───────────┤
   │ 1  │寅○○            │96年4月9日10時許      │
   ├──┼─────────┼───────────┤
   │ 2  │Ｇ○○            │96年4月10日10時許     │
   ├──┼─────────┼───────────┤
   │ 3  │Ｐ○○            │96年4月11日14時30分許 │
   ├──┼─────────┼───────────┤
   │ 4  │Ｄ○○            │96年4月12日9時30分許  │
   ├──┼─────────┼───────────┤
   │ 5  │丙○○            │96年4月12日12時許     │
   ├──┼─────────┼───────────┤
   │ 6  │黃○○            │96年4月14日14時許     │
   ├──┼─────────┼───────────┤
   │ 7  │卯○○            │96年4月19日10時許     │
   ├──┼─────────┼───────────┤
   │ 8  │Ｎ○○            │96年4月23日9時30分許  │
   ├──┼─────────┼───────────┤
   │ 9  │Ｊ○○            │96年4月26日17時許     │
   ├──┼─────────┼───────────┤
   │ 10 │未○○            │96年4月27日10時許     │
   ├──┼─────────┼───────────┤
   │ 11 │辰○○            │96年4月27日14時許     │
   ├──┼─────────┼───────────┤
   │ 12 │宙○○            │96年4月30日10時30分許 │
   ├──┼─────────┼───────────┤
   │ 13 │子○○            │96年4月30日14時許     │
   ├──┼─────────┼───────────┤
   │ 14 │Ｃ○○            │96年5月1日16時許      │
   ├──┼─────────┼───────────┤
   │ 15 │戌○○            │96年5月2日10時30分許  │
   ├──┼─────────┼───────────┤
   │ 16 │甲○○            │96年5月2日11時許      │
   ├──┼─────────┼───────────┤
   │ 17 │地○○            │96年5月2日17時許      │
   ├──┼─────────┼───────────┤
   │ 18 │亥○○            │96年5月3日10時許      │
   ├──┼─────────┼───────────┤
   │ 19 │辛○○            │96年5月3日14時30分許  │
   ├──┼─────────┼───────────┤
   │ 20 │Ｂ○○            │96年5月4日9時30分許   │
   ├──┼─────────┼───────────┤
   │ 21 │戊○○            │96年5月4日10時許      │
   ├──┼─────────┼───────────┤
   │ 22 │Ｌ○○            │96年5月4日10時許      │
   ├──┼─────────┼───────────┤
   │ 23 │Ｋ○○            │96年5月4日10時30分許  │
   ├──┼─────────┼───────────┤
   │ 24 │玄○○            │96年5月4日11時許      │
   ├──┼─────────┼───────────┤
   │ 25 │Ｈ○○            │96年4月26日15時許     │
   ├──┼─────────┼───────────┤
   │ 26 │天○○            │96年5月3日15時許      │
   ├──┼─────────┼───────────┤
   │ 27 │乙○○            │96年5月4日10時許      │
   ├──┼─────────┼───────────┤
   │ 28 │丁○○            │96年5月4日10時許      │
   ├──┼─────────┼───────────┤
   │ 29 │Ａ○○            │96年5月4日11時許      │
   ├──┼─────────┼───────────┤
   │ 30 │癸○○            │96年5月4日11時許      │
   ├──┼─────────┼───────────┤
   │ 31 │庚○○            │96年5月4日11時許      │
   ├──┼─────────┼───────────┤
   │ 32 │丑○○            │96年5月4日14時許      │
   ├──┼─────────┼───────────┤
   │ 33 │宇○○            │96年5月4日14時許      │
   └──┴─────────┴───────────┘
附表二：應沒收之物
   ┌──┬─────────┬───────────┐
   │編號│物品名稱          │數量                  │
   ├──┼─────────┼───────────┤
   │ 1  │錄取人資料        │2本                   │
   ├──┼─────────┼───────────┤
   │ 2  │員工名冊          │1張                   │
   ├──┼─────────┼───────────┤
   │ 3  │營業帳冊          │1本                   │
   ├──┼─────────┼───────────┤
   │ 4  │教戰手冊          │1本                   │
   ├──┼─────────┼───────────┤
   │ 5  │辦理電信手機費率表│2張                   │
   ├──┼─────────┼───────────┤
   │ 6  │自由時報廣告費收據│3份                   │
   ├──┼─────────┼───────────┤
   │ 7  │估價單            │1本                   │
   └──┴─────────┴───────────┘


司法院資訊處製作；財團法人民間司法改革基金會備份。
